臺灣高雄地方法院刑事判決　　　　　　　　　　　　九十一年度訴字第一五二號
　　公　訴　人　臺灣高雄地方法院檢察署檢察官
　　被　　　告　甲○○
右列被告因毒品危害防制條例案件，經檢察官提起公訴（九十一年度毒偵字第一七五
號），本院判決如左：
    主  文
甲○○施用第一級毒品，處有期徒柒月。
    事  實
一、甲○○於民國八十九年間因施用毒品案件，經本院以八十九年度毒聲字第八三六
    四號裁定送觀察勒戒後，認無繼續施用毒品之傾向，經臺灣高雄地方法院檢察署
    檢察官於八十九年十一月九日以八十九年度毒偵字第六００八號不起訴處分確定
    後五年內，猶不知悔改，明知海洛因業經公告列為毒品危害防制條例第二條第二
    項第一級毒品，不得非法持有、施用，竟於九十年十一月二十七日下午二時三十
    分許回溯二十四小時內之某時，在高雄縣市某處再犯施用第一級毒品海洛因一次
    ，嗣於九十年十一月二十七日下午一時三十分許，經警方持本院核發之搜索票前
    往其位於高雄市苓雅區○○○路三三五巷九號住處，及高雄市苓雅區○○○路三
    三五巷九號居處執行搜索，雖未扣押與毒品相關之不法證物，惟甲○○於同日下
    午二時三十分許，在警訊中採取之尿液送檢驗結果，呈嗎啡陽性反應，警方始悉
    上情，嗣經本院以九十一年度毒聲字第三七九號裁定觀察勒戒，因甲○○有繼續
    施用之傾向，再經本院以九十一年度毒聲字第二０七九號裁定強制戒治一年，現
    正執行強制戒治中。
二、案經高雄市政府警察局鹽埕分局報請臺灣高雄地方法院檢察署檢察官偵查起訴。
    理  由
一、訊據被告甲○○矢口認施用海洛因事實，辯稱：我並未施用海洛因，但因我平時
    沒有錢買香菸，經常在路上撿拾別人丟棄的香菸頭吸食，可能因而誤食到羼有海
    洛因之香菸云云，經查：被告於九十年十一月二十七日下午二時三十分許，在警
    訊中採取之尿液送檢驗結果，呈嗎啡陽性反應，此有高雄市立凱旋醫院九十年十
    二月二十一日高市凱醫檢字第00312號煙毒尿液檢驗成績書及姓名對照表各一份
    在卷可憑，再按海洛因經注入人體後，百分之九十以上於二十四小時內，自尿中
    排出，平均可檢出時限，約為四十五小時，亦據行政院衛生署藥物食品檢驗局以
    八十一年九月八日（八十一）藥檢壹字第八一一四四八八五號函敘述明白，另海
    洛因注射入人體後，水解還原成嗎啡，再循嗎啡之代謝方式排出體外，已據行政
    院衛生署藥物食品檢驗局以（七三）藥檢壹字第○三○二二一號函說明綦詳，從
    而被告於九十一年十一月二十七日下午二時三十分計經警採取尿液前回溯二十四
    小時內之某時，在不詳地點，施用第一級毒品海洛因一次之犯行，罪證明確，犯
    行堪以認定。
  (二)被告於八十九年間因施用毒品案件，經本院以八十九年度毒聲字第八三六四號裁
    定送觀察勒戒後，認無繼續施用毒品之傾向，經臺灣高雄地方法院檢察署檢察官
    於八十九年十一月九日以八十九年度毒偵字第六００八號不起訴處分確定在案，
    此有臺灣高等法院被告全國前案紀錄表、臺灣高雄地方法院被告院內索引卡紀錄
    表、台灣高雄地方法院檢察署刑案資料查註紀錄表各一份附卷可參，其不起訴處
    分確定後五年內，再犯本案施用海洛因犯行，事證明確，應依法論罪科刑。
二、按海洛因業經公告列為毒品防害防制條例第二條第二項第一級毒品，不得非法持
    有、施用。次按犯毒品危害防制條例第十條施用第一級及第二級毒品之罪者，檢
    察官應先將被告送勒戒處所觀察、勒戒，經觀察、勒戒後，認無繼續施用毒品傾
    向者，應由檢察官為不起訴處分之裁定。依此為不起訴處分後五年內，再犯第十
    條施用第一級毒品之罪，經觀察、勒戒後，認有繼續施用毒品之傾向，則不適用
    前開規定，而應依通常訴訟程序予以起訴論罪科刑，此觀諸毒品危害防制條例第
    二十條第一項、第二項前段、第三項前段規定自明。被告前既已因施用毒品案件
    ，經送勒戒處所觀察、勒戒後，認無繼續施用毒品傾向，而經檢察官不起訴處分
    確定後五年內，再犯本案施用第一級毒品犯行。核被告甲○○所為，係犯毒品危
    害防制條例第十條第一項施用第一級毒品罪，被告持有第一級毒品後之施用行為
    ，其持有之低度行為為施用之高度行為所吸收，故不另論其持有第一級毒品罪。
    爰審酌被告於不訴處分確定後，仍未戒絕毒品，五年內再犯施用第一級毒品犯行
    ，顯見其戒毒悔改意志不堅，念其施用毒品乃自戕一己之身體健康，未危害他人
    ，及被告仍飾詞否認犯行等一切情狀，量處如主文所示之刑。
據上論斷，應依刑事訴訟法第二百九十九條第一項前段，毒品危害防制條例第十條第
一項、第二十條第三項，判決如主文。
本案經檢察官林美靜到庭執行職務。
中      華      民      國      九十一      年     六    月   二十五    日
                                  臺灣高雄地方法院刑事第四庭
                                      法  官  張  桂  美
右正本證明與原本無異。
如不服本判決，應於判決送達後十日內，向本院提出上訴狀。
                                      書記官  吳  金  霞
中      華      民      國      九十一      年     六    月   二十五    日
參考法條：毒品危害防制條例第十條第一項：
施用第一級毒品者，處六月以上五年以下有期徒刑。
